【裁判字號】    97,審易,2391
【裁判日期】    971226
【裁判案由】    竊盜
【裁判全文】
臺灣高雄地方法院刑事判決            97年度審易字第2391號
公  訴  人  臺灣高雄地方法院檢察署檢察官
被      告  甲○○○○○○ ○.
上列被告因竊盜案件，經檢察官提起公訴（97年度偵字第26712
號），被告就被訴事實為有罪之陳述，經本院告知簡式審判程序
之旨，並聽取被告與公訴人之意見後，本院裁定進行簡式審判程
序，判決如下：
    主  文
甲○○○○○○ ○○○○○○○○ ○○○○○○○○ 犯竊盜陸罪，各處有期徒刑參月。
應執行有期徒刑壹年。
    事  實
一、甲○○○○○○ ○○○○○○○○ ○○○○○○○○ 係受僱於乙○○之菲律賓籍看
    護工，負責在乙○○位於高雄市○○區○○路712 巷6 號13
    樓住處，照顧行動不便且有重聽障礙之乙○○婆婆即丙○○
    之生活起居，因見丙○○將裝有金錢之皮包，固定放置於房
    間衣櫃上方之盒子內，而其為照顧丙○○，得自由進入丙○○房間，遂認有機可趁，竟分別基於意圖為自己不法所有之
    犯意，先後於附表所示之時間，以附表所示之方式，分別竊
    取丙○○放置於皮包內之現金共計新臺幣（下同）17,300元
    得逞，以及於97年9 月2 日上午8 時許，在乙○○配偶即沈
    嘉充之上衣外套內，徒手竊取沈嘉充所有之舊版50元紙鈔1
    張。甲○○○○○○ ○○○○○○○○ ○○○○○○○○ 竊得附表所示之金錢後，
    除用以購買衣服、NOKIA 廠牌手機1 支，供己花用外，尚匯
    回菲律賓。嗣於97年9 月14日下午2 時許，丙○○於用餐中
    表示皮包內的金錢失竊，乙○○察覺有異，經質問甲○○○○○○○○○○○○○○ ○○○○○○○○ ，甲○○○○○○ ○○○○○○○○ ○○○○○○○○ 坦承竊
    取金錢，乙○○因而報警處理，經警扣得甲○○○○○○ ○○○○○○○○○○○○○○○○以竊得金錢購買之NOKIA 廠牌手機1 支，以及將竊
    得金錢匯款至菲律賓之匯款委託書、匯款單各1 紙，始獲上
    情。
二、案經丙○○訴由高雄市政府警察局鼓山分局報告臺灣高雄地
    方法院檢察署檢察官偵查起訴。
    理  由
一、本件被告所犯係死刑、無期徒刑、最輕本刑為3 年以上有期
    徒刑以外之罪，其於準備程序中就被訴事實為有罪之陳述，
    經法官告知簡式審判程序之旨，並聽取公訴人及被告之意見
    後，本院依刑事訴訟法第273 條之1 第1 項之規定，裁定進
    行簡式審判程序。
二、訊據被告對於上揭時地，先後6 次竊取丙○○之金錢，以及
    1 次竊取沈嘉充之50元舊版紙鈔等事實，均坦承不諱，核與
    證人即被告之雇主乙○○之證述情節相符，並有贓物認領保
    管單、自白書各1 份在卷可稽，復有被告以竊得金錢購買之
    NOKIA 廠牌手機1 支，以及將竊得金錢匯款至菲律賓之匯款
    委託書、匯款單各1 紙，扣案可憑，本案事證明確，被告前
    揭多次竊盜犯行，洵堪認定，應予依法論科。
三、核被告所為，係犯刑法第320 條第1 項之竊盜罪。被告於97
    年9 月2 日上午8 時許，在乙○○位於高雄市○○區○○路
    712 巷6 號13樓住處，竊取丙○○所有之現金8,000 元以及
    沈嘉充所有之舊版50元紙鈔，係以單一之竊取行為而同時觸
    犯兩個竊盜罪，為想像競合犯，因被告竊取丙○○所有之物
    品價值高於沈嘉充失竊之舊版50元紙鈔，應認被告所犯附表
    編號五所示之竊盜行為，情節較重，依刑法第55條規定，應
    從一重論以竊取丙○○所有現金8,000 元之竊盜罪。被告所
    犯如附表所示之6 次竊盜罪，犯意個別，應予分論併罰。本
    院審酌被告學歷為大學肄業，且在本國並無犯罪判刑之前科
    紀錄，此有記載被告年籍資料之警詢筆錄及臺灣高等法院被
    告前案紀錄表各1 份在卷可參，素行尚可，而被告正值青年
    ，不思以正當方法賺取財物，竟貪圖小利，利用受雇之便，
    一再行竊，破壞他人對財產權之支配，危害社會治安，迄今
    仍未賠償被害人，惟念及被告坦承犯行等一切情狀，分別量
    處如主文所示之刑，並定應執行刑如主文所示。末按，刑法
    上沒收因犯罪所得之物，應指因犯罪行為直接所產生或取得
    特定之原物，故除法律規定得追徵價額或其他特別之規定外
    ，因變賣盜贓或侵占之物所得之價金，既非因犯罪直接所取
    得特定之物，自不得為沒收之對象（最高法院70年度臺上字
    第5569號判決參照）。扣案之NOKIA 廠牌手機1 支，固係被
    告以竊得之現金購買取得，此據被告供承在卷，但究非因被
    告竊盜行為直接所取得或產生之原物，則參照前揭說明，依
    法自不得宣告沒收。另扣案之匯款委託書、匯款單各1 紙，
    雖足以證明被告將竊得金錢匯至菲律賓，但並非被告供犯罪
    所用之物或犯罪預備之物，亦非被告因竊盜所得之物，亦不
    予宣告沒收，附此敘明。
據上論斷，應依刑事訴訟法第273 條之1 第1 項、第299 條第1
項前段，刑法第320 條第1 項、第51條第5 款，刑法施行法第1
條之1 ，判決如主文。
本案經檢察官丁○○到庭執行職務。
中    華    民    國    97    年    12    月    26    日
                  刑事第七庭  法  官  高增泓
以上正本證明與原本無異。
如不服本判決，應於判決送達後10日內，向本院提出上訴狀。
                              書記官  黃麗玉
中    華    民    國    97    年    12    月    26    日
附錄本案論罪科刑法條全文：
刑法第320條
意圖為自己或第三人不法之所有，而竊取他人之動產者，為竊盜
罪，處5 年以下有期徒刑、拘役或5 百元以下罰金。
意圖為自己或第三人不法之利益，而竊佔他人之不動產者，依前
項之規定處斷。
前二項之未遂犯罰之。
附表：
┌──┬────┬──────┬─────────┬──────┐
│編號│ 時  間 │  地    點  │   犯 罪 方 法    │  竊得財物  │
├──┼────┼──────┼─────────┼──────┤
│ 一 │97年7 月│乙○○位於高│進入丙○○位於該住│丙○○所有之│
│    │19日上午│雄市楠梓區軍│處之房間內，自房間│金錢3,500 元│
│    │7 時45分│校路712 巷6 │之衣櫃上方，徒手拿│，並以其竊得│
│    │許      │號13樓住處  │取丙○○放置於該處│之上開金錢購│
│    │        │            │之皮包內現金3,500 │買扣案之NOKI│
│    │        │            │元，而竊得現金3,50│A 廠牌手機1 │
│    │        │            │0 元。            │支。        │
├──┼────┼──────┼─────────┼──────┤
│ 二 │97年8 月│同上        │以同一方式竊得沈陳│丙○○所有之│
│    │12日上午│            │言所有而放置於皮包│金錢2,000 元│
│    │8時許   │            │內之現金2,000 元。│。          │
├──┼────┼──────┼─────────┼──────┤
│ 三 │97年8 月│同上        │以同一方式竊得沈陳│丙○○所有之│
│    │22日上午│            │言所有而放置於皮包│金錢6,300 元│
│    │8 時許  │            │內之現金6,300 元。│。          │
├──┼────┼──────┼─────────┼──────┤
│ 四 │97年8 月│同上        │以同一方式竊得沈陳│丙○○所有之│
│    │30日上午│            │言所有而放置於皮包│金錢2,000 元│
│    │8 時許  │            │內之現金2,000 元。│。          │
├──┼────┼──────┼─────────┼──────┤
│ 五 │97年9 月│同上        │以同一方式竊得沈陳│丙○○所有之│
│    │2 日上午│            │言所有而放置於皮包│金錢8,000 元│
│    │8 時許  │            │內之現金8,000 元。│。          │
├──┼────┼──────┼─────────┼──────┤
│ 六 │97年9 月│同上        │以同一方式竊得沈陳│丙○○所有之│
│    │5 日上午│            │言所有而放置於皮包│金錢1,000 元│
│    │8 時許  │            │內之現金1,000 元。│。          │
└──┴────┴──────┴─────────┴──────┘


司法院資訊處製作；財團法人民間司法改革基金會備份。
